高雄高等行政法院簡易判決
　　　　　　　　　　　　　93年度簡字第00369號
原　　　告　聖濤實業有限公司
代　表　人　甲○○
被　　　告　財政部高雄關稅局
代　表　人　李榮達　局長
訴訟代理人　乙○○
　　　　　　丙○○
上列當事人間因虛報進口貨物事件，原告不服財政部中華民國九
十三年十月二十日台財訴字第０九三一三五二六八二０號訴願決
定，提起行政訴訟。本院判決如下：
　　主  文
原告之訴駁回。
訴訟費用由原告負擔。
　　事實及理由
一、緣原告於民國（下同）九十二年九月十六日委由禾鈺報關有
    限公司向被告所屬中興分局第二辦公室（原中島支局）報運
    進口大陸產製SLATE（已加工板岩之製品）乙批（報單號碼
    ：第ＢＤ／九二／ＷＥ一三／００一０號），電腦核定按Ｃ
    ３方式通關。經該分局派員查驗結果，發現來貨疑似大理石
    製品；惟會同查驗報關人員拒絕簽認查驗結果，乃再派員複
    驗，結果與原查驗相符，嗣經被告檢附樣品送請經濟部中央
    地質調查所鑑定結果為不純大理岩類，乃據以更改貨名為大
    理岩；又來貨核列中華民國商品標準分類號別第六八０二．
    九一．九０．一０－七號，進口簽審規定「ＭＷＯ」，屬尚
    未開放准許進口之大陸物品項目，認原告報運貨物進口，涉
    有虛報所運貨物名稱，逃避管制情事，被告乃根據財政部關
    稅總局驗估處查復之價格核估，依據行為時海關緝私條例第
    三十七條第三項轉據第三十六條第一項、第三項規定，處原
    告貨價一倍之罰鍰新台幣（下同）九八、九五０元，並沒入
    貨物。原告不服，申請復查，未獲變更，提起訴願，亦遭決
    定駁回，遂提起本件行政訴訟。
二、本件原告起訴略以：原告於九十二年九月十六日向被告所屬
    中興分局第二辦公室申報進口大陸產製SLATE（已加工版岩
    之製品）一批，該石材係屬板岩而非不純正大理岩，此業經
    世界普遍公認，被告將該石材送請驗證之單位對石材之鑑定
    認知是否具公信力，已待質疑，煩請委送具公信力之鑑定單
    位檢測以昭信賴；被告於判定板岩與大理岩之區別標準究竟
    為何？是否單純稀鹽酸滴於表面測試，有明顯之氣泡即認定
    來貨為大理岩？蓋岩石的礦物成分眾多，單純以碳酸鈣之產
    生稀鹽化學作用就主張為大理岩作為判斷標準，實在過於輕
    率武斷，有失周延完整，為此求為判決訴願決定及原處分均
    撤銷。
三、被告則以：本件實到貨物經被告驗貨員查驗結果，發現來貨
    疑似大理石製品後，因原告不服，為昭公信，被告檢附系爭
    石材之樣品，送請經濟部中央地質調查所鑑定，經該所以偏
    光顯微鏡鑑定結果為不純大理岩類，其鑑定結果之客觀性、
    正確性及公信力，應毋庸置疑；至於原告稱系爭石材係屬板
    岩而非不純正大理岩，此業經世界普遍公認乙節，並未舉證
    證明，自無足採，請求再送鑑定，亦無必要；本件原告虛報
    進口貨物名稱，逃避管制之違法行為，被告依法處原告貨價
    一倍之罰鍰九八、九五０元，併沒入貨物，於法洵無不合，
    求為判決駁回原告之訴。
四、按「私運貨物進口、出口或經營私運貨物者，處貨價一倍至
    三倍之罰鍰。．．．前二項私運貨物沒入之。」、「報運貨
    物進口而有左列情事之一者，得視情節輕重，處以所漏進口
    稅額二倍至五倍之罰鍰，或沒入或併沒入其貨物：一、虛報
    所運貨物之名稱、數量或重量。．．．有前二項情事之一而
    涉及逃避管制者，依前條第一項及第三項論處。」行為時海
    關緝私條例第三十六條第一項、第三項、第三十七條第一項
    第一款、第三項分別定有明文。又進口非屬台灣地區與大陸
    地區貿易許可辦法第七條規定准許輸入之大陸地區物品者，
    即構成進口禁止輸入之物品而涉及逃避管制之違法行為。
五、經查，板岩與大理岩因其形成之條件不同，故其外觀、顏色
    、結構及成分亦有所不同，板岩是由頁岩變質而成，在地底
    下五到六公里深的頁岩層，受到地底約攝氏三百度的高溫、
    使得頁岩中所含的黏土礦物發生化學變化，重新結晶成新的
    礦物；而大理岩是由石灰岩變質而成，埋於地底深五公里以
    下的石灰岩，在高於攝氏三百度的高溫、高壓下，造成其中
    的方解石礦物會重新排列結晶，於是形成大理岩光滑、細緻
    的岩面。板岩是變質岩中顆粒最細小的，其最明顯之特徵，
    是很容易劈裂成一片一片的平薄石板，其顏色多為黑灰色，
    顆粒非常細密、均勻，肉眼無法分辨出來，因此岩面摸起來
    十分光滑，組成礦物主要是黏土礦物，少部分是石英及絹雲
    母；而大理岩其本顏色是白色，結晶顆粒晶瑩剔透，有些則
    因含碳質而呈黑色，與白色結晶則混雜成灰色，大理岩是由
    礦物方解石組成的，由於方解石成份是碳酸鈣，一碰到鹽酸
    、醋等酸液，就會產生二氧化碳氣泡（詳見陳文山著岩石入
    門第九四、一００頁）。故板岩與大理岩之區別，只要具備
    岩石之基本知識，從其外觀、顏色、結構及成分，即可加以
    分辨。本件被告將系爭岩石採樣，送請經濟部中央地質調查
    所鑑定，經該所以偏光顯微鏡觀察其結構及成分，認系爭岩
    石係屬不純大理岩，此有該所九十三年五月十四日經地質字
    第０九三０００一九五七０號函影本附同上開卷宗足稽，而
    上開鑑定機關為地質調查專業機構，其對岩石之鑑定自具有
    公信力。從而，被告依據上開鑑定結果，據以更改原告進口
    貨物之貨名為大理岩，又系爭岩石屬尚未開放准許進口之大
    陸物品項目，乃認原告報運貨物進口，涉有虛報所運貨物名
    稱，逃避管制情事，並根據財政部關稅總局驗估處查復之價
    格核估，依據行為時海關緝私條例第三十七條第三項轉據第
    三十六條第一項及第三項規定，處原告貨價一倍之罰鍰九八
    、九五０元，併沒入系爭貨物，並無違誤。原告主張上開鑑
    定結果不具公信力，請求系爭岩石再送鑑定云云，核無必要
    ，併此敘明。
六、綜上所述，原告之主張既不足取，其進口之大理岩係屬尚未
    開放准許進口之大陸物品項目，其報運貨物進口，涉有虛報
    所運貨物名稱，逃避管制情事，被告依據行為時海關緝私條
    例第三十七條第三項轉據第三十六條第一項、第三項規定，
    處原告貨價一倍之罰款九八、九五０元，併沒入貨物，並無
    違誤。訴願決定予以維持，亦無不合。原告起訴意旨求為撤
    銷，為無理由，應予駁回。又本件應適用簡易訴訟程序，並
    不經言詞辯論為之。
七、據上論結，本件原告之訴為無理由，爰依行政訴訟法第二百
    三十三條第一項、第二百三十六條、第一百九十五條第一項
    後段、第九十八條第三項前段，判決如主文。
中    華    民    國    94    年    3    月    14    日
                              法  官　李協明
以上正本係照原本作成。
如不服本判決，應於送達後20日內，向本院提出上訴狀並表明上
訴理由，如於本判決宣示後送達前提起上訴者，應於判決送達後
20日內補提上訴理由書（須按他造當事人人數附繕本）。
提起上訴應預繳送達用雙掛號郵票7份（每份34元）。
中　　華　　民　　國　　94　　年　 　3　　月　 14  　 日
                              書記官  周良駿
附註:
行政訴訟法第235條（第1項、第2項）:
對於適用簡易程序之裁判提起上訴或抗告，須經最高行政法院之
許可。
前項許可，以訴訟事件所涉及之法律見解具有原則性者為限。
